臺灣高等法院高雄分院刑事判決　　　　　　　 九十三年度上訴字第三九八號
　　上　訴　人
　　即　被　告　乙○○
右上訴人因違反槍砲彈藥刀械管制條例案件，不服臺灣高雄地方法院九十三年度訴字
第二七七號中華民國九十三年四月二日第一審判決（起訴案號：臺灣高雄地方法院檢
察署九十二年度偵字第二三九０三號），提起上訴，本院判決如左：
    主  文
上訴駁回。
    事  實
一、乙○○明知未經許可，不得持有具有殺傷力之各式槍砲，竟於民國（下同）九十
    二年十一月廿日，自不詳處所取得仿ＷＡＬＴＨＥ廠ＰＰＫ／Ｓ型半自動手槍製
    造之玩具手槍換裝土造金屬槍管具殺傷力之改造玩具手槍一支（含彈匣一個），
    並將之以報紙包裹藏放在高雄縣大寮鄉○○○路八十五號其住處二樓從事紋身之
    工作室電腦主機內，而未經許可持有之。嗣於同年月廿四日下午五時卅分許，因
    涉嫌毒品案件，經警持台灣高雄地方法院法官所核發之搜索票在上址搜索時，為
    警於電腦主機內查獲，並扣得該改造手槍一支（含彈匣一個）。
二、案經高雄縣警察局鳳山分局報請臺灣高雄地方法院檢察署檢察官偵查起訴。
    理  由
一、訊據上訴人即被告乙○○（下稱被告）對於警方在其右揭住處搜索時，在二樓紋
    身工作室之電腦主機內扣得改造玩具手槍之事實，固供認不諱，惟矢口否認有違
    反槍砲彈藥刀械管制條例之犯行，辯稱：槍枝非伊所有，因伊沒有助手，有時候
    會離開店裡，而店裡來來去去的人很多，可能因為得罪別人，而遭人陷害，伊不
    知有該把手槍，亦未訂閱報紙，請求鑑定槍枝及報紙上是否留有指紋，以證明槍
    枝非其所有云云。
二、經查：
  (一)警方於九十二年十一月廿四日下午五時三十分許，持搜索票在被告住處搜索時，
    在二樓工作室電腦主機內查獲如事實欄所示改造玩具手槍一支（含彈匣一個）之
    事實，除據被告坦承在卷外，並有搜索票、扣押筆錄、扣押物品收據、照片等在
    卷可憑（見警卷第六、八、十一至十三頁、偵查卷第三十八頁以下）。
  (二)扣案槍枝經送內政部警政署刑事警察局鑑定結果，係仿ＷＡＬＴＨＥ廠ＰＰＫ／
    Ｓ型半自動手槍製造之玩具手槍換裝土造金屬槍管而改造成之手槍，機械性能良
    好，可擊發適用子彈，具有殺傷力，有內政部警政署刑事警察局九十三年一月七
    日刑鑑字第○九二○二三一一八二號槍彈鑑定書在卷可按（見偵查卷第六十五頁
    ）。被查獲之手槍係改造具有殺傷力之玩具手槍之事實，應堪認定。
  (三)被查獲放置槍枝之工作室，平時係被告個人在使用，且該電腦主機係被告甫於九
    十二年九月底時向他人購買，迄今未曾送修，警方起出槍枝時，被告亦在場等事
    實，已迭據被告自承在卷（見本院上訴卷第六十九頁倒數第一行以下、偵查卷第
    二十六頁倒數第一行）。又查獲時電腦主機外殼是活動可拆卸式，該槍枝係以九
    十二年十一月廿日刊行之蘋果日報所包裹之事實，亦經證人巫文利、林福雄、李
    永立（即執行搜索之警員）於檢察官偵查中證述明確（見偵查卷第三十一頁倒數
    第一行起），並有蘋果日報一張扣案可憑（參照警卷第九頁）。該工作室既為被
    告使用，雖做為紋身營業處所，友人、客人或可出入，惟扣案槍枝若係友人或客
    人所藏放而不為被告所知，則該槍枝顯然無法為藏放之人所掌握，也無法隨時取
    回，核與通常藏放地點應為藏放之人隨時可以掌握之常情不合。又電腦係被告所
    有，如果是他人蓄意栽贓，栽贓者又如何得知電腦主機外殼是活動可拆卸式，而
    將電腦主機外殼打開，再將槍枝放置於電腦主機內以嫁禍被告；何況，工作室內
    尚有櫥櫃等得以藏放槍枝之處所，有警方於搜索時所拍攝前揭照片可按。如係有
    心人欲栽贓嫁禍，亦無需大費週章，打開電腦主機外殼再藏放槍枝之必要。再者
    ，警方聲請核發搜索票時，搜索之目的是毒品，有前揭搜索票在卷可憑。且警員
    係先在被告住處一樓沙發夾層查獲工業用子彈十九發、空彈殼四發以及底火廿個
    （經送驗均不具殺傷力）後，被告要求不要再搜索，而主動向警員坦承有吸食安
    非他命，並稱住處僅有吸食器並無毒品，要帶警員上二樓置物櫃找吸食器，警員
    係因被告始終未供出毒品所在，懷疑仍有毒品，而繼續搜索，搜索至電腦主機時
    ，警員發現被告眼神不對，而電腦主機外殼又係可活動拆卸式，因而拉開外殼後
    而查獲該槍枝（含彈匣一個、子彈八發、空彈殼三個、彈頭七個，經送驗除槍枝
    外，餘均不具殺傷力），亦經前揭警員於檢察官偵查中證述明確，足證槍枝係在
    被告陪同下所查獲，警員亦無栽贓之機會；此外，被告亦無法提供任何線索供本
    院查證系爭槍枝係他人所擅自藏放或栽贓，被告所辯不知為何會有槍枝云云，應
    係飾卸之詞，不足採信。如前所述，包裹槍枝之報紙係九十二年十一月廿日刊行
    之蘋果日報，因此被告應係自九十二年十一月廿日起始持有系爭槍枝無訛。
  (四)經本院依被告之請求，採集被告之指紋及將扣案槍枝、報紙送高雄市政府警察局
    鑑定；槍枝部分，經鑑驗人員以氰丙烯酸酯法配合羅丹明染飄染後，再以多波域
    光源檢視結果，未發現可資比對之指紋；報紙部分，經以寧海得林法處理結果，
    亦未發現可資比對之指紋，有該局九十三年七月二十七日高市警鑑字第０九三０
    ０四九六一七號函在卷可憑。經本院再度函詢何以槍枝、報紙上未能採集到指紋
    時，經該局函覆稱：指紋具有「觸物遺痕」而非「觸物留紋」特性，根據路卡交
    換定則原理，任何手指與物證接觸後，必然於物證上遺留有指紋漬跡，所謂之「
    漬跡」包括汗液或其他手指上外在污染等，然漬跡未必足以形成清晰完整且可資
    比對之指紋。影響指紋變化因素頗多，包括個人新陳代謝、外在環境、物證表面
    特性、手指接觸方式等；本件證物槍枝、報紙經化驗結果「未發現可資比對之指
    紋」，意謂該物證上遺有若干指紋痕跡，僅因紋線模糊不清，無法比對，非謂「
    未發現任何指紋」，有該局０九三００五四八八五號函在卷可憑（見本院上訴卷
    第五十四、五十八頁）。因此，扣案槍枝、報紙雖未能採集到被告或第三者所有
    完整清晰之指紋，亦不足以證明系爭槍枝非被告所持有，是上開鑑定報告亦不足
    為被告有利之認定。
    綜上所述，被告所辯，應係卸責之詞，不足採信，其犯行堪以認定。
三、核被告所為，係犯槍砲彈藥刀械管制條例第十一條第四項之未經許可持有可發射
    子彈具有殺傷力之改造手槍罪。
四、原審因認被告罪證明確，而適用槍砲彈藥刀械管制條例第十一條第四項，刑法第
    四十二條第二項之規定，審酌被告明知槍枝對於社會治安危害重大，竟未經許可
    而持有之，對社會治安之威脅不輕，惟念其並未持上開手槍犯罪，犯後態度等一
    切情狀，量處有期徒刑一年六月，併科罰金新台幣六萬元，並就罰金部分諭知如
    易服勞役，以新台幣九百元即銀元三百元折算一日；並敘明扣案槍枝（含彈匣一
    個、槍枝管制編號為0000000000號），係屬違禁物，依刑法第三十八
    條第一項第一款規定併宣告沒收；另敘明當時查獲之其他工業用子彈十九發、工
    業用彈殼四個、底火廿個、子彈八發、空彈殼三個及彈頭七個等部分，子彈經送
    驗結果雖可擊發，但發射動能甚微，認不具殺傷力，故扣上開物品，非屬違禁物
    ，且被告持有並不構成犯罪（內政部依槍砲彈藥刀械管制條例第四條第三項授權
    甲告有關彈殼、彈頭之零主件僅限於炸彈之彈殼、彈頭），故不予宣告沒收。經
    核原判決認事用法並無違誤，量刑亦稱允當，被告上訴意旨否認犯行，指摘原判
    決不當，為無理由，應予駁回。
    據上論斷，應依刑事訴訟法第三百六十八條，判決如主文。
本案經檢察官彭南雄到庭執行職務。
中      華      民      國    九十三    年    八        月    二十五    日
                              臺灣高等法院高雄分院刑事第四庭
                                  審判長法官  蕭權閔
                                        法官  陳吉雄
                                        法官  李嘉興
右正本證明與原本無異。
如不服本判決應於收受本判決後十日內向本院提出上訴書狀，其未述上訴理由者，
並得於提起上訴後十日內向本院補提理由書狀（均須按他造當事人之人數附繕本)「
切勿逕送上級法院」。
                                      書記官  劉博文
中    華    民    國      九十三      年      八      月 二十六   日
附錄本判決論罪科刑法條：
槍砲彈藥刀械管制條例第十一條第四項
未經許可，持有、寄藏或意圖販賣而陳列第一項所列槍砲者，處一年以上七年以下有
期徒刑，併科新臺幣七百萬元以下罰金。
